【裁判字號】    99,上訴,1531
【裁判日期】    990729
【裁判案由】    妨害風化
【裁判全文】
臺灣高等法院刑事判決                99年度上訴字第1531號
上  訴  人  
即  被  告  乙○○
上列上訴人因妨害風化案件，不服臺灣台北地方法院98年度訴字
第1687號，中華民國99年3月16日第一審判決（起訴案號：臺灣
台北地方法院檢察署98年度偵字第21249號），提起上訴，本院
判決如下：
    主  文
上訴駁回。
    事  實                   
一、乙○○前因妨害風化案件，經臺灣桃園地方法院以94年度訴
    字第1504號判處有期徒刑1年6月確定，於民國98年1月26日
    執行完畢，猶不知悔改，竟與朱○○（朱○○部分業據原審
    判處處有期徒刑5月，如易科罰金，以新台幣1千元折算1日
    確定在案）共同基於意圖使女子與他人為性交以營利之犯意
    聯絡，欲媒介成年應召女子黃○○與不特定男客從事性交，
    二人言妥由乙○○在臺北市○○區○○街34號前，向往來之
    不特定男客拉客，再指示朱○○將黃○○帶至臺北市○○區
    ○○路○號○○賓館，與不特定男客從事性交，收費新臺幣
    （下同）3千元，其中2千元於交易完成後交給乙○○、朱○○，嗣於98年9月3日凌晨0時45分許臺北市政府警察局中正
    第一分局員警甲○○行經該路口，乙○○主動向甲○○搭訕
    媒介性交易，並將甲○○帶至臺北市○○區○○路口，再由
    朱○○偕甲○○至上開旅店101號房等候，朱○○隨即帶同
    黃○○至該旅店101號房欲進行性交易，但經甲○○表明警
    察身分後，為在旁守候之臺政府警察局中正第一分局員警丙○○等人當場查獲，並扣得保險套1個。
二、案經臺北市政府警察局中正第一分局移送臺灣臺北地方法院
    檢察署檢察官偵查起訴。
    理  由
壹、程序部分
    本院認定事實所引用之下列證據資料（包含供述證據、文書
    證據等），並無證據證明係公務員違背法定程序所取得。又
    被告及檢察官於原審及本院審判時對本院所提示之被告以外
    之人審判外之供述，包括供述證據、文書證據等證據，就證
    據能力均未表示爭執，且迄言詞辯論終結前並未聲明異議，
    亦無顯有不可信之情況與不得作為證據之情形，本院審酌上
    開證據資料製作時之情況，尚無違法不當及證明力明顯過低
    之瑕疵，認為以之作為證據應屬適當，是依刑事訴訟法第15
    9條至第159條之5規定，本院所引用供述證據及文書證據等
    ，如下揭所示均有證據能力。
貳、實體部分
一、訊據被告乙○○雖矢口否認有何上揭意圖使女子與他人為性
    交之行為而媒介以營利之犯行，辯稱：「是朱○○叫伊幫他
    頂罪，伊沒有媒介性交易犯行。」云云。惟查：上開事實，
    前經被告迭於警詢、偵查及原審時均坦承不諱，並經證人朱
    ○○及黃○○證述屬實，復有扣案之保險套、來電紀錄照片
    2 張、證物照片1張可佐，且有臺北市政府警察局中正第一
    分局博愛路派出所臨檢記錄表1份在卷可稽（見9偵查卷第31
    頁至第35頁）。再經本院依職權傳喚本案承辦員警丙○○到
    庭結證稱：「（問：98年9月3日凌晨0時45分許查獲本案時
    ，被告在場嗎？）被告在場。（問：你跟誰一起去承辦本案
    ？）甲○○、廖○○、林○○，甲○○當時在查贓車，他當
    天打電話給說有人向他拉客，我們就去查。（問：拉客的人
    是何位？）乙○○先跟甲○○搭訕的，甲○○就打電話給我
    ，我們馬上尾隨，跟在甲○○後面，到了○○賓館附近，乙○○將甲○○交給朱○○，再由朱○○帶甲○○去○○賓館
    101房開房間，朱○○帶甲○○到101號房後，先下樓再把黃
    ○○帶到101號房，朱樹榮帶甲○○上去後，乙○○在○○
    賓館樓下等朱○○向甲○○收錢，再下樓跟乙○○會合分錢
    後，被我們查獲，小姐說3千元，3個人平分，乙○○與朱○○是一起被查獲的。」等語（見本院99年7月8日審判筆錄第
    3頁至第4頁），經核與證人朱○○、黃○○之證述情節相符
    ，衡諸證人朱○○、黃○○、丙○○3人與被告均無夙怨，
    諒無設詞誣攀被告之理，其等3人之證人應均堪採信，足徵
    被告於原審出於任意性之自白，核與事實相符，被告嗣後於
    本院翻異前詞，辯稱伊沒有做，係替朱○○頂罪云云，要屬
    事後卸責之詞，殊不足採。本件事證明確，被告犯行堪以認
    定，應予依法論科。
二、核被告所為，係犯刑法第231條第1項前段之意圖使女子與他
    人為性交之行為，而媒介以營利罪。被告與朱○○間有犯意
    聯絡及行為分擔，皆為共同正犯。被告前有如犯罪事實欄所
    載之論罪科刑及執行完畢之紀錄，有本院被告前案紀錄表在
    卷可稽，其受有期徒刑執行完畢，於5年以內故意再犯有期
    徒刑以上之罪，為累犯，應依刑法第47條第1項規定，加重
    其刑。
三、原審以被告犯罪事證明確，適用刑法第28條、第231條第1項
    前段、第41條第1項前段，刑法施行法第1條之1第1項、第2
    項但書，並審酌被告不思依循正軌賺取財物，且無視法令之
    禁止，竟以媒介他人從事性交易之方式，不法從中牟取財物
    ，敗壞社會風氣，其所為自應受有相當程度之刑事非難，惟
    另考量被告犯後坦承犯行，而其僅係與前揭成年女子達成約
    定，由其利用媒介前揭女子性交易之機會，從中賺取所得，
    核與專門經營應召站而以剝削女子性勞務從中賺取暴利之人
    顯然有別，及犯罪之動機、目的、手段、參與情節輕重等一
    切情狀，酌情量處有期徒刑6月，併諭知易科罰金之折算標
    準，復就扣案之保險套1個，被告否認為其所有，核與證人
    黃○○證稱該保險套是旅館的等語相符，且無證據證明係被
    告乙○○或朱○○所有，復非屬違禁物，而不予宣告沒收。
    經核其認事用法均無違誤，量刑亦屬妥適，被告上訴猶執前
    詞否認犯行，指摘原判決不當，惟查被告與朱○○共同意圖
    使女子與他人為性交之犯罪事實，業據證人黃○○、朱○○
    及證人即承辦員警丙○○證述明確，已如前述，是被告上訴
    為無理由，應予駁回。
據上論斷，應依刑事訴訟法第368條，判決如主文。
本案經檢察官鄭富銘到庭執行職務。
中    華    民    國    99    年    7     月    29    日
                  刑事第十七庭  審判長法  官  王聰明
                                      法  官  陳憲裕
                                      法  官  黃雅芬
以上正本證明與原本無異。
如不服本判決，應於收受送達後10日內向本院提出上訴書狀，其
未敘述上訴之理由者並得於提起上訴後10日內向本院補提理由書
（均須按他造當事人之人數附繕本）「切勿逕送上級法院」。
                                      書記官  鄭雅云
中    華    民    國    99    年    7     月    29    日
附錄：本案論罪科刑法條全文
中華民國刑法第231條
意圖使男女與他人為性交或猥褻之行為，而引誘、容留或媒介以
營利者，處5 年以下有期徒刑，得併科10萬元以下罰金。以詐術
犯之者，亦同。
公務員包庇他人犯前項之罪者，依前項之規定加重其刑至二分之
一。

司法院資訊處製作；財團法人民間司法改革基金會備份。
